臺灣新竹地方法院刑事判決　　　　　　　　　　　　　　九十年度易字第九三一號
　　公　訴　人　臺灣新竹地方法院檢察署檢察官
　　被　　　告　丙○○
右列被告因賭博案件，經檢察官聲請以簡易判決處刑（九十年度偵字第三一三八號）
，本院認應依通常程序審理，判決如左：
    主      文
丙○○連續意圖營利，供給賭博場所，處有期徒刑伍月，如易科罰金，以佰元折算
壹日。扣案之賭具麻將牌壹副，沒收。
    事      實
一、丙○○前於民國八十四年間因賭博案件，經本院判處有期徒刑四月，於八十四年
    十一月三日易科罰金執行完畢（未構成累犯），復基於意圖營利之概括犯意，於
    九十年五月五日起至同月十七日下午止，提供其位於新竹縣竹東鎮○○路一二一
    巷八號五樓之住處為賭博場所，供甲○○、乙○○、朱作仁、魏玉彩等人以麻將
    為賭具賭博財物，並約定於自摸胡牌時抽取頭金新臺幣（下同）三百元，每四圈
    抽取一千二百元，以此方式圖利，並供丙○○買香煙、飲料及便當。嗣於九十年
    五月十七日下午七時許，經警在上址查獲，並扣得賭具麻將牌一副。
二、案經新竹縣警察局竹東分局報請臺灣新竹地方法院檢察署檢察官聲請以簡易判決
    處刑，本院認應依通常程序審理。
    理      由
一、訊據被告丙○○固坦承有右開提供住處供人賭玩麻將之事實，惟矢口否認有何意
    圖營利提供賭博場所犯行，辯稱：伊沒有抽頭，只是消遣，可能是吵到鄰居云云
    。經查，丙○○提供上開住處供人賭玩麻將之事實，業據證人甲○○、乙○○、
    朱作仁、魏玉彩、鄭香淼於警訊時陳述在卷，且證人甲○○於本院九十年十二月
    十日訊問時證稱：「（問：是否有在九十年五月十七日晚間在新竹縣竹東鎮○○
    路一二一巷八號五樓以麻將賭博？）上開地點是被告丙○○住家，被查獲當天是
    下午三點左右開始，『我去過五、六次』，我去那裡是黎姓朋友介紹的，玩一台
    一百元，放一炮一千五百元，我們自摸時拿三百元出來買點心，麻將是被告丙○○的，『丙○○那天自己沒有在玩』，當天有四人在玩，一個人在看，丙○○去
    買便當，我是大廈的住戶所以有感應卡。我每次打都是八圈給一千二百元，自摸
    時三百元給丙○○。」、證人乙○○到庭證述：「我認識被告丙○○的先生，一
    底是一千五百元，我們講好打八圈一千二百元給被告丙○○買便當，自摸拿三百
    元出來，先擺桌上買便當、飲料，麻煩丙○○去買，房間裡面有五位，我總共玩
    了三次，每次都一樣打八圈拿一千二百元，自摸拿三百元，麻將一副是丙○○的
    。：：。」等語綦詳，復有供賭博所用之麻將牌一副扣案可證。惟按刑法第二百
    六十八條所謂「供給賭博場所」者，係指提供一定之房屋或其他場所，資使賭博
    行為之實施者而言，若非公共場所或公眾得出入之場所時，縱參與賭玩者，固不
    成立同法第二百六十六條第一項前段之賭博罪，然供給場所，若係意圖營利，即
    不問有否加入共賭，既行成立本罪，亦非果有得利衡之。一般人於住宅內邀約特
    定親友搓玩麻將，並相約每牌抽頭若干，資為共同飲食費用之情形，乃世所常有
    ，惟邀約者常加入牌局共同賭玩，以此方式消遣、交誼，而本件被告提供場所，
    並未加入共賭，僅係單純提供場所（供應冷氣、電燈）、餐飲（含茶水、便當、
    香煙）等服務，以抽取頭金，顯難認被告丙○○無取得不法利益之意圖，是其所
    辯，核屬圖卸之詞，不足採信。本件事證已臻明確，被告犯行堪以認定。
二、查被告丙○○意圖營利，提供上開賭博場所，核其所為係犯刑法第二百六十八條
    前段之意圖營利，供給賭博場所罪。被告基於概括之犯意，意圖營利，數次提供
    賭博場所，所犯罪名相同，為連續犯，應依刑法第五十六條之規定以一罪論，並
    加重其刑。公訴人雖未就五月五日至五月十七日查獲前之犯罪事實起訴，惟該部
    分犯罪事實，除據被告丙○○於警訊時供承在卷，與參與賭博之朱作仁、乙○○
    、甲○○陳述在上址玩過二、三次至十幾次不等互核一致，與前開事實有連續犯
    之裁判上一罪之關係，本院自得一併審究，併予敘明。爰審酌被告丙○○意圖營
    利，供給賭博場所，有損社會風氣，暨犯罪後態度及前曾有賭博之前科紀錄等一
    切情狀，量處如主文所示之刑，並諭知易科罰金之折算標準。扣案之麻將牌一副
    ，屬被告所有供賭博犯罪所用之物，業據被告供明在卷，應依刑法第三十八條第
    一項第二款規定沒收，至監視器一組、感應卡三張，被告否認係供賭博犯罪所用
    之物，又賭資八千三百元、四萬四千五百元、一千六百五十元、一萬元，則係分
    別從朱作仁口袋、抽屜內、魏玉彩上衣及長褲口袋、乙○○麻將桌內之抽屜、甲○○之上衣口袋取出，業據甲○○等人於警訊時供陳在卷，亦非屬被告所有供犯
    罪所用，爰均不予宣告沒收之諭知，亦附此敘明。
據上論斷，應依刑事訴訟法第四百五十二條、第二百九十九條第一項前段，刑法第五
十六條、第二百六十八條前段、第四十一條第一項前段、第三十八條第一項第二款，
罰金罰鍰提高標準條例第一條前段、第二條，判決如主文。
本案經檢察官吳金棟到庭執行職務。
中      華      民      國    九十一    年      一      月    二十一    日
                                    臺灣新竹地方法院刑事第一庭
                                        法  官  林  秋  宜
右正本證明與原本無異。
如不服本判決，應於判決送達後十日內向本院提出上訴狀（應附繕本），上訴於臺灣
高等法院。
                                        書記官  張  雲  娥
中      華      民      國    九十一    年      一      月    二十一    日
附錄本案論罪科刑法條：
刑法第二百六十六條（普通賭博罪與沒收物）
在公共場所或公眾得出入之場所賭博財物者，處一千元以下罰金。但以供人暫時娛樂
之物為賭者，不在此限。
當場賭博之器具與在賭檯或兌換籌碼處之財物，不問屬於犯人與否，沒收之。
刑法第二百六十八條
意圖營利，供給賭博場所或聚眾賭博者，處三年以下有期徒刑，得併科三千元以下罰
金。
